【裁判字號】    89,易,874
【裁判日期】    890710
【裁判案由】    詐欺
【裁判全文】
臺灣臺中地方法院刑事判決                          八十九年度易字第八七四號
    公  訴  人  臺灣臺中地方法院檢察署檢察官
    被      告  甲○○
右列被告因詐欺案件，經檢察官提起公訴（八十九年度偵字第二六五五號），本院判
決如左：
    主       文
甲○○無罪。
    理       由
一、公訴意旨略以：被告甲○○明知其身上僅有新台幣（下同）十九元，竟意圖為自
    己不法之利益，於民國八十九年二月八日上午八時十分許，在台中縣大甲鎮大甲
    火車站前，攔乘被害人乙○○所駕駛之Ｖ九－五二九號計程車，示意要出資一千
    五百元搭乘計程車至苗栗縣後龍鎮，被害人乙○○不疑有他而陷於錯誤，即搭載
    被告甲○○往後龍鎮方向行駛至通霄繞行，被告甲○○即要求再返回大甲鎮說要
    找朋友，並指示行走於大甲鎮○○路、順天路、文武路、民權路等路段，後經被
    害人乙○○追問，被告甲○○始坦言身上僅有十九元，被害人乙○○始知被騙，
    因認被告甲○○涉有刑法第三百三十九條第二項之詐欺得利罪嫌云云。
二、按犯罪事實應依證據認定之，無證據不得推定其犯罪事實，又不能證明被告犯罪
    者，應為無罪判決之諭知，刑事訴訟法第一百五十四條、第三百零一條第一項定
    有明文。又認定不利於被告之證據須依積極證據，苟積極證據不足為不利於被告
    事實之認定時，即應為有利被告之認定，更不必有何有利之證據，最高法院三十
    年上字第八一六號判例可資參照。
三、公訴人認被告甲○○涉有詐欺得利罪行，無非以被害人乙○○於警訊時之指訴為
    其論據。訊據被告堅決否認右揭犯行，辯稱：其有告訴乙○○要到後龍找朋友，
    並請其朋友付錢，但乙○○未載其到目的地，後來其要乙○○載其到通霄找朋友
    ，也沒有找到，其並非要詐欺等語。經查：被告於右揭時、地搭載被害人之計程
    車，約定前往苖栗後龍，車資為一千五百元，惟被告身上僅有十九元等情，業據
    被告自白不諱。惟按刑法之詐欺得利罪，須以行為人意圖為自己或第三人不法之
    利益，施用詐術而取得財產上不法之利益為要件，依被害人於本院審理時指稱：
    「（在車上有無告知找何人？）是說找朋友，有下車找，並沒有找到就回到大甲
    」、「（上車時有無說找朋友付錢？）他有找，但沒有找到朋友，在派出所有打
    電話找朋友，但朋友不理他」等語，顯然被告在搭載被害人之計程車時，並無不
    付車資之意思，究難僅以嗣後未有朋友幫被告付車資，即遽認其有為自己不法利
    益之意圖，是被告之所為尚難以詐欺得利罪相繩。
四、綜上所述，被告之所辯應可採信，此外復查無其他積極之證據足以證明被告有何
    公訴人所指之犯行，既不能證明被告犯罪，爰依法為無罪判決之諭知。
據上論斷，應依刑事訴訟法第三百零一條第一項判決如主文。
中      華      民      國      八十九      年      七    月      十    日
      臺灣台中地方法院刑事第七庭
                                          法  官  簡  源  希
右正本證明與原本無異。
如不服本判決，應於判決送達後十日內向本院提出上訴狀，上訴於臺灣高等法院臺中
分院( 須附繕本 )。
                                          書記官
中      華      民      國      八十九      年      七    月      十    日


司法院資訊處製作；財團法人民間司法改革基金會備份。
